【裁判字號】    99,抗,1145
【裁判日期】    990727
【裁判案由】    假扣押
【裁判全文】
臺灣高等法院民事裁定                  99年度抗字第1145號
抗  告  人  拱力企業有限公司
法定代理人  甲○○
上列抗告人因與相對人隆基營造有限公司間假扣押事件，對於中
華民國99年7月2日臺灣板橋地方法院99年度執事聲字第235號所
為裁定提起抗告，本院裁定如下：
    主  文
抗告駁回。
抗告費用由抗告人負擔。
    理  由
一、按債權人就金錢請求或得易為金錢請求之請求，欲保全強制
    執行者，得聲請假扣押；又假扣押，非有日後不能強制執行
    或甚難執行之虞者，不得為之；又請求及假扣押之原因應釋
    明之；前項釋明如有不足，而債權人陳明願供擔保或法院認
    為適當者，法院得定相當之擔保，命供擔保後為假扣押，民
    事訴訟法第522條第1項、第523條第1項、第526條第1項、第
    2項分別定有明文。依上開規定可知，債權人聲請假扣押，
    應就其請求及假扣押之原因加以釋明，該項釋明如有不足，
    而債權人陳明願供擔保或法院認為適當者，法院得定相當之
    擔保，命供擔保後為假扣押；惟若債權人就其請求及假扣押
    之原因未予釋明，縱債權人陳明願供擔保，亦難認足補釋明
    之欠缺，其聲請自屬不能准許。
二、抗告人主張：相對人前向第三人國防部軍備局工程營產中心
    北部地區工程營產處（下稱北區工程營產處）承攬「福西營
    區整建工程」(下稱系爭工程)，再發包由抗告人施作，嗣因
    抗告人與相對人發生糾紛，乃於民國（下同）98年11月2日
    就後續工程進度及工程款放款達成協議，並簽訂協議書（下
    稱系爭協議書）。詎相對人未依約給付工程款，抗告人即依
    系爭協議書之約定暫停施工，然相對人竟於98年11月6日來
    函終止契約。則相對人既終止契約，自應就抗告人已施作部
    分賠償抗告人所受損害新台幣1,644,390元，然屢經催告，
    未獲置理。頃聞相對人已要求北區工程營產處給付工程款，
    倘該工程款遭相對人領取，則抗告人日後將有不能強制執行
    或甚難執行之虞，為保全抗告人之上開債權，爰聲請為假扣
    押等情，並提出工程合約、系爭協議書、契約終止函、結算
    統計表及存證信函以為釋明。惟查抗告人所提上開書證，充
    其量僅足釋明其對相對人之請求，然並不能釋明相對人有何
    隱匿財產或變賣財產逃匿之情事。又相對人因承攬系爭工程
    ，自得向北區工程營產處領取工程款，要難執此即謂相對人
    有何浪費財產、隱匿財產或就其財產為不利益處分之情事。
    則抗告人既不能釋明其假扣押之原因，而此項釋明之欠缺並
    不能以供擔保代之，依前揭說明，抗告人所為本件假扣押之
    聲請即非適法，不應准許。從而，原裁定依相對人之聲明異
    議，將原法院司法事務官准為假扣押之裁定廢棄，並駁回抗
    告人之聲請，核無違誤，抗告意旨指摘原裁定不當，聲明廢
    棄，為無理由，應予駁回。爰裁定如主文。
中    華    民    國    99    年    7    月     27    日
                    民事第四庭
                        審判長法  官  張劍男
                              法  官  陳靜芬
                              法  官  彭昭芬
正本係照原本作成。
本裁定除以適用法規顯有錯誤為理由外，不得再抗告。如提起再
抗告，應於收受後10日內委任律師為代理人向本院提出再抗告狀
。並繳納再抗告費新台幣１千元。
中    華    民    國    99    年    7     月    28    日
                              書記官  丁華平

司法院資訊處製作；財團法人民間司法改革基金會備份。
